臺灣高雄地方法院刑事判決　　　　　　　 94年度訴字第272號
公　訴　人　臺灣高雄地方法院檢察署檢察官
被　　　告　丙○○　男　19歲.
選任辯護人　郭一成律師
上列被告因違反毒品危害防制條例案件，經檢察官提起公訴（93
年度偵字第21408 號），本院判決如下：
    主  文
丙○○販賣第二級毒品未遂，處有期徒刑貳年，緩刑伍年，緩刑
期內付保護管束。扣案廠牌為NOKIA 之行動電話1 支（內含門號
0000000000SIM 卡1 枚）、空夾鏈袋83只均沒收。
    事  實
一、丙○○明知亞甲基雙氧甲基安非他命（MDMA，俗稱搖頭丸，
    下稱MDMA）及硝甲西泮（NIMETAZEPAM ，俗稱一粒眠或紅豆
    ）分屬毒品危害防制條例第2 條第2 款、第4 款所列之第二
    級、第四級毒品，依法不得販賣，竟仍意圖販賣營利，於民
    國（下同）93年10月16日凌晨某時許，先在高雄市新興區○
    ○○路260 號9 樓之「聖堂」PUB 內，以每顆新台幣（下同
    ）400 元之代價，向某年籍不詳之成年男子販入其主觀上認
    為係第二級毒品之MDMA錠劑10顆【案發後查扣6 顆，經送驗
    成分實為第四級毒品NITRAZEPAM（此部份檢察官誤載為
    NIMETAZEPAM）、PHENOBARBITAL、DIAZEPAM及不屬管制藥品
    之XYCAINE）， 並同時以每顆40元之代價，向該男子販入第
    四級毒品NIMETAZEPAM 錠劑50顆。嗣於93年10月21日11時許
    ，在不詳處所，以電腦登入網際網路「一網情深聊天聯盟網
    」之「網日戀情」聊天室中，以「紅豆專賣處」為其網路暱
    稱，主動在聊天室內張貼「大家好～有人咬買（紅）色ㄉ〔
    豆〕ㄇ？要ㄉ密我價錢好談」之訊息，而向他人兜售第四級
    毒品NIMETAZEPAM ，適有高雄市政府警察局左營分局舊城派
    出所員警乙○○執行網路搜尋勤務，見狀即以「不要七五我
    」之暱稱向丙○○詢問購買毒品事宜，丙○○即於電腦中鍵
    入「5 粒400 」、「1 粒80」「10粒ㄉ話1 粒70」等價格訊
    息，並留有0000000000號行動電話為聯絡工具，同日乙○○
    即以其使用之行動電話0000000000多次撥打至丙○○前揭電
    話，於同日晚間19時許接通後，乙○○問丙○○有何毒品可
    賣，丙○○告以有販賣第二級毒品MDMA及第四級毒品
    NIMETAZEPAM ，乙○○乃向丙○○佯稱欲購買第二級毒品
    MDMA6 顆，丙○○乃告知每顆500 元，6 顆3 千元之價格訊
    息，雙方繼而相約在高雄大立百貨公司對面即高雄市前金區
    ○○○路54號商家前交易，嗣丙○○於同日19時50分許，攜
    帶其主觀上認為係第二級毒品MDMA錠劑6 顆【誠如前述，經
    檢驗成分實為第四級毒品NITRAZEPAM（此部份檢察官誤載為
    NIMETAZEPAM）、PHENOBARBITAL、DIAZEPAM及不屬管制藥品
    之XYCAINE 】至前揭處所等候，於毒品尚未交付之際，乙○
    ○先撥打丙○○上開行動電話，因丙○○接聽電話，乙○○
    及共同前往之警員甲○○確認其身分後，即上前將之依現行
    犯予以逮捕，且當場扣得該六顆錠劑及廠牌NOKIA 行動電話
    一支（含門號0000000000晶片1 枚），警方經丙○○同意後
    ，並至其位於高雄市鹽埕區○○○路234 之1 號居所，搜得
    第四級毒品NIMETAZEPAM 錠劑47顆及空夾鏈袋83只，因而查
    獲上情。
二、案經高雄市政府警察局左營分局移送臺灣高雄地方法院檢察
    署檢察官偵查後起訴。
    理  由
一、右揭犯罪事實，迭據被告於警詢、第一次偵查、本院審理時
    坦承不諱，且查：
  (一)被告前於偵查程序、本院準備程序中曾辯稱：警詢自白係遭
    警察刑求脅迫所為，且當時伊剛施用完毒品，神智不清等語
    ，然查：被告於警詢時，對於上開犯罪事實均坦承不諱，並
    無遭受任何強暴、脅迫、利誘等不正方法取供；被告自白內
    容核與警詢筆錄記載內容相符；且該錄音係全程連續錄音，
    並無任何剪接變造情形；被告回答問題之語氣平和流暢，多
    能針對所詢問題切題回答，亦無所謂意識不清之情形，均經
    本院依職權勘驗被告警詢錄音帶，且作成勘驗筆錄在卷可稽
    （本院審理卷頁95）。又被告於警詢筆錄製作完畢後，經其
    同意為警採集之尿液送驗後，發現並無任何毒品代謝物之反
    應，亦有高雄市立凱旋醫院濫用藥物尿液檢驗報告書在卷可
    稽（偵查卷頁7）， 可見被告於警詢到案前並未施用任何毒
    品，亦無可能因此而意識模糊，是被告前揭辯解，均屬臨訟
    卸責之詞，並不可採，其於警詢之自白，應為可信。
  (二)又被告於網路上刊登前揭內容，及經警察查獲之過程，亦據
    證人乙○○、甲○○於本院審理時結證明確，且有自一網情
    深聊天聯盟下載之網路對話內容7 紙、自願性同意搜索筆錄
    、扣押筆錄、扣押物品目錄表在卷可稽。被告辯護人前於本
    院準備程序中，曾辯稱本案係遭警方之「陷害教唆」，被告
    始生犯意，其因此取得之證據並不合法等語，惟查：所謂「
    陷害教唆」，係指行為人原不具犯罪之故意，純因司法警察
    之設計教唆，始萌生犯意，進而實施犯罪構成要件之行為者
    而言，其因有害於公平正義，亦顯然違反人權之保障，因此
    所取得之證據並無容許性。另所謂「釣魚辦案」者，則係指
    對於原已犯罪或具有犯罪故意之人，以設計引誘之方式，使
    其暴露犯罪事證，而加以逮捕或偵辦者而言，此純屬偵查犯
    罪技巧之範疇，並未違反憲法對於基本人權之保障，且於公
    共利益之維護有其必要性存在，故依「釣魚辦案」方式所蒐
    集之證據資料非無證據能力（最高法院93年台上字第1740
    號判決意旨參照）。而本案被告乃張貼前揭販賣毒品訊息在
    先，司法警察進而以「釣魚」方式與之聯絡佯稱購買毒品，
    乃屬「釣魚辦案」之方法，非屬「陷害教唆」之範疇，被告
    辯護人所辯，乃有誤會，併此敘明。
  (三)而自被告身上當場查獲之錠劑6 顆，經送驗後乃含有第四級
    毒品之NITRAZEPAM、PHENOBARBITAL 、DIAZEPAM及不屬管制
    藥品之XYCAINE 成分，自被告家中取出之錠劑47顆，經送驗
    後乃屬NIMETAZEPAM 第四級毒品，分別有高雄醫學大學附設
    中和紀念醫院報告編號0000000 、0000000 號檢驗報告書2
    紙附於偵查卷可稽（頁20、21），該查獲管制藥品之數量雖
    非鉅大，然仍有一定之規模，一般毒品施用者尚少依此數量
    一次購入，益證被告意圖營利而販入上開毒品罪行。綜上，
    被告意圖營利，販賣毒品罪行明確，應依法論科。
二、論罪科刑：
  (一)按MDMA及NIMETAZEPAM ，分別係屬毒品危害防制條例第2 條
    第2 項第2 、4 款所稱之第二、四級毒品。又販賣毒品不以
    販入之後復行賣出為構成要件，如以營利為目的，將毒品購
    入或將毒品賣出，有一於此，其犯罪即經完成，最高法院86
    年度台覆字第36號、90年度台上字第1898號判決意旨可供參
    照。本件被告基於販賣營利之意圖，欲販入第二級毒品MDMA
    及第四級毒品NIMETAZEPAM ，其實際上購得第四級毒品NIME
    TAZEPAM 部分，為既遂犯；又其雖意圖營利販入第二級毒品
    MDMA，然實際上販入者，經送驗後係含有第四級毒品NITRAZ
    EPAM、PHENOBARBITAL 、DIAZEPAM成分之錠劑，被告主觀上
    販賣第二級毒品之構成要件，於客觀上既未完全實現，自應
    論以未遂犯。故核其所為，係犯毒品危害防制條例第4 條第
    2 項、第6 項販賣第二級毒品未遂罪、同條例第4 條第4 項
    販賣第四級毒品罪，未遂犯部分，應依刑法第26條前段之規
    定，減輕其刑；公訴人於論罪欄漏未論及被告觸犯毒品危害
    防制條例第4 條第2 項、第6 項販賣第二級毒品未遂罪，乃
    有未洽。被告一個販入行為，同時觸犯上開構成要件不同之
    二罪名，屬想像競合犯，應從一重之販賣第二級毒品未遂罪
    論斷；且此項罪名既屬公訴人漏論，自無刑事訴訟法第300
    條變更法條之適用，亦此敘明。又被告於行為時年齡剛滿18
    歲，年少無知，一時失慮方犯下本罪，於本院審理庭時已知
    坦承悔改，其情乃有可憫之處，且經查獲意圖販賣而購入之
    毒品實際上係第四級毒品，且僅有53顆，數量非鉅，如處以
    法定最低之刑（販賣第2 級毒品罪之法定最低之刑係有期徒
    刑7 年），仍有法重情輕之情形，應依刑法第59條規定予以
    減刑，並遞減之。
  (二)爰審酌被告應知毒品危害他人甚鉅，輕者害人影響身心健康
    ，重者使人不可自拔，被告仍貪圖小利販賣之，本不宜寬恕
    ，然念其犯後態度尚可，最後終知坦承認錯，且年僅18歲、
    查獲數量尚非鉅大等一切情狀，量處如主文所示之刑，以資
    儆懲。又被告前未曾受有期徒刑以上刑之宣告，有臺灣高等
    前案紀錄表、臺灣高雄地方法院檢察署被告刑案查註紀錄表
    在卷可憑，其經此教訓後，應知所警惕，信無再犯之虞，本
    院因認所宣告之刑以暫不執行為適當，併諭知緩刑5 年，以
    勵自新。而被告年僅18歲，竟從事販賣毒品犯行，可見其受
    現今功利社會偏差價值影響，法律觀念淡薄，本院認應由觀
    護人以專業知識，輔導其品德，以助其改過自新，爰宣告於
    緩刑期內付保護管束。扣案之空夾鏈袋83只，並無毒品殘留
    ，非屬違禁物，然其既係被告所有，且係供其販賣分裝毒品
    犯罪所用之物，應依毒品危害防制條例第19條第1 項規定宣
    告沒收；扣案廠牌為NOKIA 之行動電話1 支（內含門號
    0000000000 SIM卡1 枚），係被告所有，且供其聯絡販賣毒
    品犯行所用，亦應依毒品危害防制條例第19條第1 項規定宣
    告沒收；扣案自被告身上取出含有第四級毒品之NITRAZEPAM
    、PHENOBARBITAL 、DIAZEPAM及不屬管制藥品之XYCAINE 成
    分之錠劑6 顆，及自被告家中取出第四級毒品NIMETAZEPAM
    錠劑47顆，被告均屬無正當理由擅自持有，因毒品危害防制
    條例第18條第1 項後段業已規定，應由行政機關沒入銷燬之
    ，本院自毋庸宣告沒收銷燬，公訴人聲請本院予以沒收銷燬
    ，乃有誤會，併此敘明。
據上論結，應依刑事訴訟法第299 條第1 項，毒品危害防制條例
第4 條第2 項、第6 項、第4 項、第19條第1 項，刑法第11條、
第26條前段、第55條、第59條、第74條第1 款、第93條第1 項，
判決如主文。
本案經檢察官丁○○到庭執行職務。
中　　華　　民　　國　　94　　年　　5 　　月　　31　　日
                  刑事第七庭  審判長法　官  孫啟強
                                    法　官  卓立婷
                                    法　官  蔡川富
以上正本證明與原本無異。
如不服本判決，應於收受送達後10日內向本院提出上訴書狀。
中　　華　　民　　國　　94　　年　　5 　　月　　31　　日
　　                                書記官  邱秋珍
附錄本案論罪科刑法條：
毒品危害防制條例第4條
製造、運輸、販賣第一級毒品者，處死刑或無期徒刑；處無期徒
刑者，得併科新臺幣 1 千萬元以下罰金。
製造、運輸、販賣第二級毒品者，處無期徒刑或7 年以上有期徒
刑，得併科新臺幣7 百萬元以下罰金。
製造、運輸、販賣第三級毒品者，處5 年以上有期徒刑，得併科
新臺幣5 百萬元以下罰金。製造、運輸、販賣第四級毒品者，處
3 年以上10年以下有期徒刑，得併科新臺幣3 百萬元以下罰金。
製造、運輸、販賣專供製造或施用毒品之器具者，處1 年以上7
年以下有期徒刑，得併科新臺幣1 百萬元以下罰金。
前五項之未遂犯罰之。
